臺灣臺北地方法院小額民事判決
                                   111年度北小字第1190號
原      告  黃秋輝  
被      告  林正卉  

上列當事人間請求侵權行為損害賠償事件，於中華民國111年3月
30日言詞辯論終結，本院判決如下：
    主  文
被告應給付原告新臺幣伍仟元。
原告其餘之訴駁回。
訴訟費用由被告負擔四分之一，餘由原告負擔。
本判決原告勝訴部分得假執行。但被告如以新臺幣伍仟元為原告
預供擔保，得免為假執行。
原告其餘假執行之聲請駁回。
    事實及理由
一、原告主張：被告於民國110年1月3日凌晨4時30分許，搭乘原
    告駕駛之計程車前往臺北市中山區林森北路與錦州街口，抵
    達後拒不下車，改要求前往臺北市中山區新生北路2段附近
    ，原告駕車駛至前開路段並要求被告提供詳細地址時，被告
    竟咒罵原告，原告將車輛停靠在臺北市○○區○○○路0段000號
    前，並報警處理，待警員到場後，被告竟在路旁辱罵原告「
    幹你娘」、「幹你娘！我跟你請教老爸、老母」等語，貶損
    原告之人格尊嚴及社會評價。爰依侵權行為損害賠償之法律
    關係提起本訴，並聲明：被告應給付原告新臺幣（下同）20
    ,000元；原告願供擔保，請准宣告假執行。
二、被告則以：原告請求金額過高，被告有跟原告道歉過等語，
    資為抗辯。並聲明：原告之訴駁回。
三、本院得心證之理由
（一）按因故意或過失不法侵害他人之權利者，負損害賠償責任
      ；不法侵害他人之身體、健康、名譽、自由、信用、隱私
      、貞操，或不法侵害其他人格法益而情節重大者，被害人
      雖非財產上之損害，亦得請求賠償相當之金額，民法第18
      4條第1項前段、第195條第1項前段分別定有明文。
（二）查原告主張被告在上開時地以「幹你娘」、「幹你娘！我
      跟你請教老爸、老母」等語辱罵原告，藉以貶低其人格與
      社會評價之事實，業經臺灣臺北地方檢察署檢察官以110
      年度偵字第19038號聲請簡易判決處刑，且被告所涉上開
      妨害名譽案件，經本院刑事庭以110年度簡字第1599號刑
      事簡易判決判處被告犯公然侮辱罪，處罰金5,000元，如
      易服勞役，以1,000元折算1日在案，有該刑事判決書在卷
      可稽，並經本院依職權調閱上開刑事卷宗核閱無訛。又被
      告對原告主張之事實並不爭執，僅辯稱伊已向原告道歉等
      語，應認原告前開主張為真實。
（三）本件被告公然以「幹你娘」、「幹你娘！我跟你請教老爸
      、老母」之言語辱罵原告，此等言語足以貶損他人人格之
      社會評價，而侵害他人之名譽，客觀上堪信被害人因此羞
      辱行為而精神受有損害。是原告以被告不法侵害原告之名
      譽，請求賠償非財產上損害，自屬有據。又按以人格權遭
      遇侵害，受有精神上之痛苦，而請求慰藉金之賠償，其核
      給之標準，須斟酌雙方之身分、資力與加害程度及其他各
      種情形核定相當之數額。且所謂「相當」，應以實際加害
      情形與其名譽影響是否重大及被害人之身分、地位與加害
      人之經濟情況等關係定之（最高法院86年度台上字第3537
      號判決意旨參照）。本院審酌原告為68年次，高中肄業；
      被告為64年次，高中肄業，考量兩造身分、地位、經濟狀
      況，本件肇因於乘車糾紛，被告酒後出言不遜，暨原告所
      受精神上痛苦之程度等一切情狀，認本件原告所得請求非
      財產上損害賠償，應以5,000元為適當，逾此範圍之主張
      ，尚難准許。
四、從而，原告依侵權行為損害賠償之法律關係，請求被告給付
    5,000元之範圍內，為有理由，應予准許。逾此部分所為之
    請求，為無理由，應予駁回。
五、本件原告勝訴部分，係依小額程序所為被告敗訴之判決，依
    民事訴訟法第436條之20規定，應依職權宣告假執行。並依
    同法第392條第2項規定，宣告被告預供擔保，得免為假執行
    。至原告敗訴部分，其假執行之聲請已失所附麗，應併予駁
    回之。
六、本件係刑事附帶民事訴訟，而由本院刑事庭移送民事庭者，
    依刑事訴訟法第504條第2項之規定，免納裁判費，且至本件
    言詞辯論終結時，亦未發生其他訴訟費用，故無從確定訴訟
    費用之數額。惟依法仍應依民事訴訟法第79條規定，諭知兩
    造訴訟費用負擔之比例，以備將來如有訴訟費用發生時，得
    以確定其數額，併予敘明。
中　　華　　民　　國　　111 　年　　4 　　月　　13　　日
                              臺北簡易庭
                                  法  官  郭麗萍
以上正本證明與原本無異。
如不服本判決，須以違背法令為理由，於判決送達後20日內向本
庭（臺北市○○區○○○路0 段000 巷0 號）提出上訴狀。（須
按他造當事人之人數附繕本）。如委任律師提起上訴者，應一併
繳納上訴審裁判費。
中　　華　　民　　國　　111 　年　　4 　　月　　13　　日
                                  書記官  陳怡如

附錄：
一、民事訴訟法第436條之24第2項：
    對於小額程序之第一審裁判上訴或抗告，非以其違背法令為
    理由，不得為之。
二、民事訴訟法第436條之25：
    上訴狀內應記載上訴理由，表明下列各款事項：
    (一)原判決所違背之法令及其具體內容。
    (二)依訴訟資料可認為原判決有違背法令之具體事實。